【裁判字號】    89,簡上,223
【裁判日期】    890714
【裁判案由】    傷害
【裁判全文】
臺灣臺北地方法院刑事判決                        八十九年度簡上字第二二三號
    上  訴  人  甲○○
    即  被  告
    選任辯護人  何乃隆
右列上訴人因家庭暴力傷害案件，不服本院新店簡易庭八十九年度店簡字第三三八號
，中華民國八十九年七月十四日第一審判決（聲請簡易判決處刑書：台灣台北地方法
院檢察署八十八年偵字第七七九０號），提起上訴，本院管轄第二審合議庭判決如左
：
    主  文
上訴駁回。
    事  實
一、甲○○與乙○○係兄妹關係，為家庭暴力防治法第三條第四款所規定之家庭成員
    ，甲○○於民國八十八年（檢察官誤載為八十九年）九月二十一日下午五時許，
    在其等位於台北縣新店市○○○路十八號二樓之居所，因細故二人發生爭執，詎
    甲○○竟基於普通傷害之故意，徒手毆打乙○○，致乙○○受有右前臂、右大腿
    及右手部多處瘀傷及左手部挫傷等傷害。
二、案經被害人乙○○訴由臺灣臺北地方法院檢察署檢察官聲請簡易判決處刑。
    理  由
一、訊據上訴人甲○○固坦認於前揭時、地，因故毆打乙○○等情，惟辯稱伊僅雙手
    拍打乙○○手臂，說為什麼她這樣子，右大腿不是伊打的云云。惟查右揭事實業
    據告訴人乙○○於偵查及原審調查中指訴綦詳，而告訴人受有右前臂、右大腿及
    右手部多處瘀傷及左手部挫傷之傷害，復有台北市立萬芳醫院之甲種診斷證明書
    一紙在卷可資佐證。又依告訴人於偵查中提出之現場照片觀之，現場衣物凌亂，
    再徵諸告訴人係受有手、腿多處傷痕，顯然非僅上訴人以手拍打告訴人手臂所得
    造成，上訴人所辯顯為避重就輕之詞，不足採信，本件事證明確，其犯行堪以認
    定，應依法論科。
二、核上訴人所為，係犯刑法第二百七十七條第一項之普通傷害罪。上訴人與告訴人
    為兄妹關係，為家庭暴力防治法第三條第四款所規定之家庭成員，被告對告訴人
    所犯傷害犯行，依家庭暴力防治法第二條第二項規定，亦屬家庭暴力罪。原審依
    刑事訴訟法第四百四十九條第一項前段、（原審漏引第四百五十四條第二項）、
    刑法第二百七十七條第一項、第四十一條、罰金罰鍰提高標準條例第一條前段、
    第二條，逕以簡易判決判處上訴人拘役參拾日，如易科罰金以三百元折算一日，
    經核原審認事用法及量刑均無不當，且查告訴人屢於偵查及原審調查中均表示無
    法原諒上訴人即被告，並請求不應予上訴人緩刑機會等語，本院再審酌上訴人於
    本院審理中並無悔意，猶認其係基於愛護之意始出手拍打其妹手臂等情，雖上訴
    人現因罹患癌症，正接受化學治療中，並有焦慮狀態陸續門診，此有診斷證明書
    可證，仍難以其個人身體狀況不佳而免除對其傷害行為之非難性，故上訴人提起
    上訴，請求宣告緩刑或為免刑之判決云云，為無理由，應予駁回。
據上論斷，應依刑事訴訟法第四百五十五條之一第一項、第三項、第三百六十八條，
判決如主文。
本案經檢察官許永欽到庭執行職務
中    華    民    國      八十九      年    十二      月    二十八      日
                                      臺灣臺北地方法院刑事第九庭
                                          審判長法官  黃  雯  惠
                                                法官  黃  雅  君
                                                法官  王  綽  光
右正本證明與原本無異。
不得上訴。
                                              書記官  林  素  霜
中    華    民    國      八十九      年    十二      月    二十九     日
附錄本案論罪科刑法條全文
刑法第二百七十七條
一傷害人之身體或健康者，處三年以下有期徒刑，拘役或一千元以下罰金。
二犯前項之罪，因而致人於死者，處無期徒或七年以上有期徒刑，致重傷者，處三年
  以上、十年以下有期徒刑。


司法院資訊處製作；財團法人民間司法改革基金會備份。
